臺灣桃園地方法院小額民事判決
110年度壢小字第1946號
原      告  易楷盛  
被      告  王偉    
訴訟代理人  吳晉嘉  
上列當事人間請求損害賠償事件，本院於民國111年4月27日言詞
辯論終結，判決如下：
    主    文
一、被告應給付原告新臺幣（下同）6,400元，及自民國110年10
    月14日起至清償日止，按年利率5％計算之利息。
二、原告其餘之訴駁回。
三、訴訟費用由被告負擔496元，餘由原告負擔。
四、本判決原告勝訴部分得假執行。
    事實及理由
一、原告主張：伊於民國110年6月25日16時36分許，騎乘車牌號
    碼000-0000號普通重型機車（下稱系爭機車）行經桃園市中
    壢區精忠街口時，遭被告駕駛車牌號碼000-0000號自用小客
    車自左側碰撞（下稱系爭事故），致原告受勞動力減損1,50
    0元、系爭車輛維修費用6,400元，並應加計5,000元之精神
    慰撫金等語。為此，爰依侵權行為法律關係，提起本件訴訟
    。並聲明：被告應給付原告1萬2,900元，及自起訴狀繕本送
    達翌日起至清償日止，按年利率5％計算之利息；請依職權宣
    告假執行。
二、被告則以：參考警方之初判表，兩造就系爭事故肇事責任應
    各半。伊對於原告請求車損6,400元部分不爭執，但對於原
    告請求勞動力減損及慰撫金部分則不同意，請原告提出相關
    事證佐證等語為辯。並聲明：原告之訴駁回。
三、本院之判斷：
　㈠原告主張發生系爭事故之事實，業據提出與所述相符之林居
    機車行維修估價單、道路交通事故現場圖、桃園市政府警察
    局道路交通事故初步分析研判表等件影本為證（見本院卷第
    4頁至第6頁），復經本院依職權向桃園市政府警察局中壢分
    局調閱道路交通事故調查卷宗核閱無訛（見本院卷第9頁至
    第26頁），且為被告所不爭執，自堪信原告主張上開部分事
    實為真。
　㈡原告另主張被告應賠償原告1,500元勞動力減損及5,000元精
    神慰撫金則為被告否認，並以前詞置辯。是本件應審酌者厥
    為：1、就系爭事故兩造應負過失比例若干？2、被告應賠償
    原告因系爭事故所生之損害金額若干？茲分述如下：
　⒈被告應就系爭事故負全部過失責任：
　⑴按汽車行駛時，駕駛人應注意車前狀況及兩車併行之間隔，
    並隨時採取必要之安全措施，不得在道路上蛇行，或以其他
    危險方式駕車；又雙黃實線設於路段中，用以分隔對向車道
    ，並雙向禁止超車、跨越，道路交通安全規則第94條第3項
    及道路交通標誌標線號誌設置規則第149條第1項第8款分別
    定有明文。
　⑵經查，本件經當庭勘驗卷附被告駕駛車輛行車紀錄器錄影光
    碟檔案，結果略以：「檔案名稱：FILE4498，並將時間拉至
    0點0分37秒左右，進行播放，畫面可見一台車牌號碼000-00
    00號黑色普通重型機車閃爍右轉方向燈行駛於行車紀錄器車
    輛右前方，00：00：40行車紀錄器車輛跨越車道分向線，自
    該機車左側超車。00：00：43行車紀錄器車輛進入黃網線區
    域並右轉彎駛入鐵道平交道。00：00：46行車紀錄紀車輛靜
    止於鐵道間。」，佐以上開道路交通事故調查卷宗編號1、2
    之道路交通事故現場照片所示，通往系爭事故發生之鐵路平
    交道交岔路口前之道路，為劃設分向限制線之雙向單線道，
    且衡諸當時天候雨、日間日然光線、柏油路面濕潤無缺陷，
    亦無障礙物且視距良好等客觀行車條件，尚無不能注意之情
    事，有道路交通事故調查報告表㈠、兩造道路交通事故談話
    紀錄表及現場照片在卷可稽（見本院卷第13頁、第20頁背面
    、第25頁至第26頁），則原告本依其注意直行於車道，突遇
    被告違規跨分向限制線自其後方超車，難認有何注意義務之
    違反；又被告於超車後併入原告同向車道，未保持與原告間
    併行距隔右轉彎駛入鐵道平交道，致原告於車道避讓空間受
    限情況下發生碰撞，堪信系爭事故之發生，肇因於被告違規
    超車且未保持兩車併行之間隔所致，原告尚無過失。又系爭
    機車因碰撞所受之損害與被告之過失行為間，有相當因果關
    係，是原告主張被告應就系爭機車所受損害負侵權行為損害
    賠償責任，洵屬有據。
　⑶至被告辯以警方初判表任兩造肇事原因各半云云。惟查，本
    件桃園市政府警察局道路交通事故初步分析研判表係記載「
    本案雙方當事人未製作筆錄，跡證不足，經分析後暫無法釐
    清肇事因素」等語（見本院卷第6頁），未見原告有何肇事
    因素，況上開初判表僅屬警察機關依道路交通事故處理辦法
    第10條所為之初步分析研判，記載內容僅供參考，並無拘束
    本院認定責任歸屬之效力。準此，被告就系爭事故之發生應
    負全部過失之責，業經本院綜合卷內事證析述如上，是被告
    就此所辯，應無理由，非為可採。
　⒉被告應給付原告6,400元：
　　按因故意或過失不法侵害他人之權利者，負損害賠償責任，
    民法第184條第1項前段定有明文。本件原告主張因系爭事故
    受有系爭機車維修費用、勞動力減損及精神慰撫金之損害，
    茲就原告請求之各項損害賠償，審核如下：
　⑴系爭機車維修費用，得請求6,400元：
　　按汽車、機車或其他非依軌道行駛之動力車輛，在使用中加
    損害於他人者，駕駛人應賠償因此所生之損害；不法毀損他
    人之物者，被害人得請求賠償其物因毀損所減少之價額，民
    法第191條之2前段、第196條分別定有明文。查系爭事故致
    系爭機車所生維修費用6,400元，均屬烤漆及鈑金費用，並
    無零件費用，有林居機車行維修估價單在卷為證（見本院卷
    第4頁），且為被告所不爭執（見本院卷第41頁背面），則
    原告得請求被告賠付之系爭機車必要修理費用即為6,400元
    。是原告依上開規定，請求被告賠償6,400元，洵屬有據，
    應予准許。
　⑵勞動力減損及精神慰撫金，均不得請求：
　　本件原告主張因系爭事故受有勞動力減損1,500元，及被告
    應給付5,000元精神慰撫金乙節，原告僅於審理中自承「因
    為我的腳不是很嚴重，（我有）到藥局拿藥，沒有看醫生，
    沒有診斷證明書」等語，未提供相關醫療費用收據、藥品購
    買單據或其他相關資料供本院審酌，復表示無其他證據可供
    調查或提出（見本院卷第41頁背面至第42頁），則原告因系
    爭事故致其身體健康受有何等傷害？又因該等體傷造成何等
    程度之勞動力貶損，以及原告是否確實有因人格權遭侵害而
    受有精神上痛苦等情，均難單憑原告空言據以審認，原告並
    未就此提出適當證據以實其說，難認有據，無法准許。
四、末按給付無確定期限者，債務人於債權人得請求給付時，經
    其催告而未為給付，自受催告時起，負遲延責任。其經債權
    人起訴而送達訴狀，或依督促程序送達支付命令，或為其他
    相類之行為者，與催告有同一之效力，民法第229條第2項定
    有明文。又遲延之債務，以支付金錢為標的者，債權人得請
    求依法定利率計算之遲延利息。但約定利率較高者，仍從其
    約定利率。應付利息之債務，其利率未經約定，亦無法律可
    據者，年息為百分之五，民法第233條第1項、第203條亦有
    明文。本件原告行使對被告之侵權行為損害賠償請求權，核
    屬無確定期限之給付，既經原告起訴而起訴狀繕本於110年1
    0月13日補充送達於被告，有送達證書1份在卷可憑（見本院
    卷第29頁），被告迄未給付，當應負遲延責任。是原告請求
    自起訴狀繕本送達被告翌日即110年10月14日起至清償日止
    ，按年利率5％計算之法定遲延利息，核無不合。
五、綜上所述，原告依侵權行為之法律關係，請求被告給付如主
    文第1項所示，為有理由，應予准許；逾此部分之請求，則
    屬無據，應予駁回。
六、本件原告勝訴部分係屬民事訴訟法第436條之8第1項適用小
    額程序所為被告敗訴之判決，依同法第436條之20規定，應
    依職權宣告假執行。
七、訴訟費用負擔之依據：民事訴訟法第79條。並依職權確定訴
    訟費用額為1,000元（即第一審裁判費）。
中　　華　　民　　國　　111 　年　　5 　　月　　18　　日
                  中壢簡易庭  法  官  劉哲嘉
以上正本證明與原本無異。
如不服本判決，須以違背法令為理由，於判決送達後20日內向本
庭（桃園市○○區○○路0 段000 號）提出上訴狀。（須按他造
當事人之人數附繕本）。
中　　華　　民　　國　　111 　年　　5 　　月　　18　　日
                              書記官  陳香菱
附錄：
一、民事訴訟法第436條之24第2項：
    對於小額程序之第一審裁判上訴或抗告，非以其違背法令為
    理由，不得為之。
二、民事訴訟法第436條之25：
    上訴狀內應記載上訴理由，表明下列各款事項：
    （一）原判決所違背之法令及其具體內容。
    （二）依訴訟資料可認為原判決有違背法令之具體事實。
三、民事訴訟法第471條第1項：（依同法第436 條之32第2 項規
    定於小額事件之上訴程序準用之）上訴狀內未表明上訴理由
    者，上訴人應於提起上訴後20日內，提出理由書於原第二審
    法院；未提出者，毌庸命其補正，由原第二審法院以裁定駁
    回之。